【裁判字號】    90,訴,135
【裁判日期】    901115
【裁判案由】    損害賠償
【裁判全文】
臺灣桃園地方法院民事判決  九十年度訴字第一三五號
    原      告  丁○○
                乙○○
                丙○○○
    被      告  甲○○
右當事人間請求損害賠償事件，本院判決如左：
    主      文
被告應給付原告丁○○新台幣柒萬仟陸佰柒拾貳元、原告乙○○新台幣壹拾壹萬伍
仟佰玖拾肆元、原告丙○○○新台幣柒萬仟捌佰柒拾元，及各自民國八十九年十
二月二十二日起至清償日止，按年息百分之五計算之利息。
原告其餘之訴駁回。
訴訟費用由被告負擔百分之四十五，餘由原告丁○○負擔百分之三十，原告乙○○負
擔百分之二十，原告丙○○○負擔百分之五。
本判決第一項各於原告丁○○以新台幣貳萬伍仟元、原告乙○○以新台幣萬玖仟元
、原告丙○○○以新台幣貳萬伍仟元為被告供擔保後，得假執行。
原告其餘假執行之聲請駁回。
    事      實
甲、原告方面：
壹、聲明：
  一、被告應給付原告丁○○新台幣（下同）二十五萬三千六百七十二元；原告乙○○二十一萬五千三百九十四元；原告丙○○○十萬三千八百七十元，及各自起
      訴狀繕本送達之翌日起至清償日止，按年息百分之五計算之利息。
  二、願供擔保請准宣告假執行。
貳、陳述：
  一、被告於民國八十八年十月二十日二十時十分許，明知自己飲酒過量，酒精濃度
      測試值已達零點七二mg/l，不能安全駕駛動力交通工具，竟仍駕駛車牌號碼Ｒ
      Ｆ—二二六三號自小客車，沿桃園縣楊梅鎮○○路○段，由湖口往楊梅方向行
      駛，於該路段九十號前，因閃避路旁之機車而跨越雙黃線，致與由原告丁○○
      所駕駛搭載原告乙○○、丙○○○之車牌號碼ＫＶ—八五八九號自小客車發生
      碰撞，致丁○○受有胸部挫傷；乙○○受有右手骨折、左腳扭傷、腰背挫傷；
      丙○○○受有胸、腹部挫傷等傷害，被告所涉刑事之過失傷害、公共危險部分
      ，分經鈞院判處有期徒刑三月及罰金一萬五千元確定。
  二、原告三人因被告之侵權行為致身體受傷，計支出醫藥費用（扣除健保給付後之
      自費部分）：丁○○三千六百七十二元、乙○○一萬五千三百九十四元、丙○○○三千八百七十元，被告自應負償還之責，又原告三人因本件傷害致身體受
      傷，需定期門診治療，所受痛苦至鉅，參酌原告丁○○曾任桃園縣二屆縣議員
      ，現任中華民國汽車代檢協會理事長及多家公司董事長（另二名原告已退休）
      之身分、地位，及被告事後態度不佳，無誠意賠償等情事，爰請求被告給付：
      丁○○二十五萬元、乙○○二十萬元、丙○○○十萬元之精神慰撫金，本件爰
      依侵權行為損害賠償之法律關係，請求判決如聲明。
  三、証據：提出照片四張、判決書影本一份、醫療費用單據影本三十一張、診斷証
      明書影本三件、原告丁○○經歷證明文件一份。
乙、被告方面：被告未於言詞辯論期日到場，據其前曾為之聲明及陳述稱：
  一、聲明：駁回原告之訴及假執行之聲請。
  二、陳述：被告於本件車禍發生前確實有喝酒，並因此次車禍受重傷昏迷二天。被
      告願意賠償原告，但原告請求之金額實在太高，被告只有國中畢業，現在經濟
      不景氣，被告公司人事縮減、薪資減半，薪水由二萬一千元變成一萬四千元，
      想換工作也找不到，連吃飯都有問題，實在無力賠償。
  三、證據：提出診斷證明書一紙。
丙、本院依職權調閱本院八十九年度壢交簡字第二０七號刑事卷（含偵查卷）。
    理      由
甲、程序方面：
  一、本件原告起訴時，除陳明願供擔保請准宣告假執行外，訴之聲明原係請求「被
      告應給付原告丁○○新台幣二十九萬零四百四十二元；原告乙○○二十一萬七
      千一百三十四元；原告丙○○○十萬四千六百八十六元，及各自起訴狀繕本送
      達之翌日起至清償日止，按年息百分之五計算之利息。」，繼於本院審理時，
      先後二次減縮聲明，將求償金額改為「被告應給付原告丁○○新台幣二十五萬
      三千六百七十二元；原告乙○○二十一萬五千三百九十四元；原告丙○○○十
      萬三千八百七十元，及各自起訴狀繕本送達之翌日起至清償日止，按年息百分
      之五計算之利息。」，此係減縮應受判決事項之聲明，核與民事訴訟法第第二
      百五十五條第一項第三款之規定相符，應予准許。
  二、本件被告經合法送達，未於言詞辯論期日到場，核無民事訴訟法第三百八十六
      條各款所列情形，爰依原告之聲請，由其一造辯論而為判決。
乙、實體方面：
  一、本件原告主張被告於八十八年十月二十日二十時十分許，明知自己飲酒過量，
      酒精濃度測試值已達零點七二mg/l，不能安全駕駛動力交通工具，竟仍駕駛車
      牌號碼ＲＦ—二二六三號自小客車，沿桃園縣楊梅鎮○○路○段，由湖口往楊
      梅方向行駛，於該路段九十號前，因閃避路旁之機車而跨越雙黃線，致與由原
      告丁○○所駕駛搭載原告乙○○、丙○○○之車牌號碼ＫＶ—八五八九號自小
      客車發生碰撞，致丁○○受有胸部挫傷；乙○○受有右手骨折、左腳扭傷、腰
      背挫傷；丙○○○受有胸、腹部挫傷等傷害之事實，為被告所不爭執，並經原
      告提出提出照片四張、判決書影本一份、醫療費用單據影本三十一張、診斷証
      明書影本三件為證，而被告因上開過失傷害行為經法院判處有期徒刑三月確定
      ，亦經本院調閱八十九年度壢交簡字第二０七號刑事卷（含偵查卷）屬實，原
      告之主張堪信為真。按汽車駕駛人於飲酒後其吐氣所含酒精成份超過每公升０
      ．二五毫克者，不得駕車，道路交通安全規則第一百十四條第二款定有明文。
      被告本應注意不得酒後駕車，且無不能注意之情事，竟疏未注意，於自己飲酒
      過量，酒精濃度測試值達零點七二mg/l，已不能安全駕駛動力交通工具之情況
      下，仍酒後駕車致生本件車禍，顯有過失，其過失行為與原告所受傷害有因果
      關係，自構成侵權行為。
  二、按因故意或過失，不法侵害他人之權利者，負損害賠償責任；不法侵害他人之
      身體、健康、名譽或自由者，對於被害人因此喪失或減少勞動能力或增加生活
      上之需要時，應負損害賠償責任；不法侵害他人之身體、健康、名譽或自由者
      ，被害人雖非財產上之損害，亦得請求賠償相當之金額。民法第一百八十四條
      第一項前段、民法第一百九十三條第一項及修正前民法第一百九十五條第一項
      前段分別定有明文。茲就本件原告請求被告賠償之各項費用，應否准許，分述
      如下：
  （一）、醫藥費：原告主張因被告之侵權行為致原告身體受傷，計支出醫藥費用（
          自費部分）：丁○○三千六百七十二元、乙○○一萬五千三百九十四元、
          丙○○○三千八百七十元之事實，業據原告提出醫療費用單據影本三十一
          張及診斷証明書影本三件為證，堪信為真，而依原告受傷情形，上開單據
          所示費用核屬醫療上所必要，自應准許。
  （二）、精神慰撫金：原告三人因被告之過失行為致身體受傷，而需定期門診治療
          ，所受痛苦自屬不輕，而原告丁○○曾任桃園縣二屆縣議員，現任中華民
          國汽車代檢協會理事長及多家公司董事長；原告乙○○、丙○○○現在已
          退休；被告國中畢業，薪資每月一萬四千元等情，業據兩造各自陳明，並
          有原告丁○○提出之經歷證明文件一份在卷可稽。本院斟酌原告所受傷勢
          、被告肇事後之態度，及兩造身分、地位、經濟能力，認原告丁○○、傅
          袁賢妹請求精神慰撫金以七萬元為適當，原告乙○○請求精神慰撫金以十
          萬元為適當，逾此範圍之請求，應予駁回。
  三、綜上所述，原告依侵權行為損害賠償之法律關係，請求被告應給付原告丁○○
      七萬三千六百七十二元；原告乙○○十一萬五千三百九十四元；原告丙○○○
      七萬三千八百七十元，及各自起訴狀繕本送達之翌日即八十九年十二月二十二
      日起至清償日止，按年息百分之五計算之利息，為有理由，應予准許。逾此部
      分之請求，則屬無據，應予駁回。
  四、原告陳明願供擔保，聲請宣告假執行，經核其勝訴部份，並無不合，爰酌定相
      當擔保金額准許之；至原告敗訴部分，其假執行之聲請，已失所附麗，應予駁
      回。
丙、結論：本件原告之訴為一部有理由，一部無理由，依民事訴訟法第三百八十五條
    第一項前段、第七十九條但書、第八十五條第一項但書、第三百九十條第二項，
    判決如主文。
中      華      民      國    九十      年      十一      月    十五    日
                                臺灣桃園地法院民事第一庭
~B審判長法  官  郭琇玲
~B      法  官  潘進柳
~B      法  官  許炎灶
右為正本，係照原本作成。
如對本判決上訴，須於判決送達後廿日內向本院提出上訴狀
中      華      民      國    九十      年      十一      月    十五    日
~B  法院書記官  蘇  萱


司法院資訊處製作；財團法人民間司法改革基金會備份。
